# 电子元器件留样

提问人：bkmoon 时间：2021-11-20 09:46:10
企业系国内重要的电子元器件厂商，部分产品用于军事，航空上，每次销售出库时会留样1-2个，到达一定期限时候进行销毁，请问陈版主留样产品的成本是否直接计入营业成本还是计入销售费用？个人观点是计入营业成本，该成本是履约过程中发生的必要成本。

回答人：chenyiwei
基本赞同你的理解。

提问人：bkmoon 时间：2021-11-23 10:31:31
陈版主您好，出厂检测过程中的检测费用（入库已经检测过）是计入营业成本还是认定销售费用？我看到新收入准则规定，非正常消耗的直接材料、直接人工和制造费用（或类似费用），这些支出为履行合同发生，但未反映在合同价格中，不计入合同成本。

回答人：chenyiwei
如果合同中明确约定要进行出厂前检测，且费用由卖方负担，则作为营业成本处理。